臺灣士林地方法院刑事判決　　　　　　　96年度易字第1166號
公　訴　人　臺灣士林地方法院檢察署檢察官
被　　　告　甲○○
上列被告因竊盜案件，經檢察官提起公訴（95年度偵字第15548
號、96年度偵字第6269、6747號），本院於訊問被告後，被告為
有罪之陳述，經裁定認為宜以簡式審判程序審理，並判決如下：
    主  文
甲○○踰越安全設備竊盜，累犯，處有期徒刑捌月。減為有期徒
刑肆月。又攜帶兇器毀壞門扇竊盜，累犯，處有期徒刑拾月。減
為有期徒刑伍月。扣案之螺絲起子陸支沒收。又攜帶兇器毀越安
全設備竊盜，累犯，處有期徒刑拾月。減為有期徒刑伍月。扣案
之螺絲起子陸支沒收。又攜帶兇器毀壞門扇竊盜，累犯，處有期
徒刑拾月。減為有期徒刑伍月。扣案之螺絲起子陸支沒收。又攜
帶兇器毀壞門扇於夜間侵入住宅竊盜，累犯，處有期徒刑壹年。
扣案之螺絲起子陸支沒收。又攜帶兇器毀壞門扇於夜間侵入住宅
竊盜，累犯，處有期徒刑壹年。扣案之螺絲起子陸支沒收。應執
行有期徒刑壹年陸月，扣案之螺絲起子陸支沒收。
    事  實
一、甲○○曾於民國89年間，因竊盜案件，於90年2 月20日經臺
    灣基隆地方法院以89年度基簡字第1046號判處拘役50日，緩
    刑2 年確定；又因違反毒品危害防制條例案件，經本院於民
    91年8 月19日以91年度訴緝字第30號判決處有期徒刑7 月，
    上訴後因撤回上訴確定，於92年12月7 日縮刑期滿執行完畢
    ；再因侵占案件，於96年3 月9 日經臺灣基隆地方法院以96
    年度基簡字第229 號判處罰金新臺幣（下同）12,000元確定
    ，於96年5 月10日執行完畢；復因妨害兵役治罪條例案件，
    於96年3 月26日經臺灣基隆地方法院以96年度基簡字第188
    號判處有期徒刑3 月確定，於96年5 月28日易科罰金執行完
    畢；末因竊盜案件，於96年5 月28日經本院判處有期徒刑4
    月確定，於96年7 月16日縮刑期滿執行完畢。猶不知警惕，
    竟各基於為自己不法之所有之意圖，為以下之行為：
    (一)於95年9 月4 日下午5 時許，前往臺北縣汐止市○○○路
      251 巷40號6 樓丁○○住處，徒手卸下玻璃窗後踰越窗戶
      安全設備之方式進入屋內，竊取現款5,000 元、手錶1 只
      及花旗、萬泰、富邦銀行信用卡各1 張（侵入住宅部分未
      據告訴）。
    (二)於96年2 月5 日下午5 時30分許，持其所有之螺絲起子，
      破壞臺北縣汐止市○○○路2 巷17號5 樓乙○○住處構成
      大門一部分之門鎖後，入內竊取現款5,000 元及康柏筆記
      型電腦1 台（侵入住宅部分未據告訴）。
    (三)於96年4 月7 日下午1 時5 分許，持其所有之螺絲起子，
      先破壞臺北縣汐止市○○街57巷14號4 樓戊○○住處之門
      鎖，再至頂樓破壞窗戶欄杆後，踰越窗戶安全設備入內，
      竊取眼鏡1 副、耳環2 對、手鍊2 條、別針2 只、項鍊3
      條、戒指4 只及現款50,000元等物（毀損、侵入住宅部分
      未據告訴）。
    (四)於96年4 月17日下午6 時30分許，持其所有之螺絲起子，
      破壞臺北縣汐止市○○○路2 巷21號5 樓譚民政住處構成
      大門一部分之門鎖後，入內竊取項鍊6 條、戒指6 只、手
      鍊5 條、耳環2 副（侵入住宅部分未據告訴）。
    (五)於96年5 月10日晚上9 時許，持其所有之螺絲起子，破壞
      臺北縣汐止市○○○路44號6 樓丙○○住處構成大門一部
      分之門鎖後，入內竊取現款4,000 元、SOGO百貨禮券4,00
      0 元、MP3 乙台、行動電腦1 台、數位相機1 台、金戒指
      1 只、金項鍊1 條等物。
    (六)於96年5 月12日晚上8 時30分許，持其所有之螺絲起子，
      破壞臺北縣汐止市○○街62之1 號5 樓之2 己○○住處構
      成大門一部分之門鎖後，入內竊取美金200 元、手錶10支
      、首飾3 件、液晶電視及DVD 播放器等物。
    甲○○並將上開所竊物品放置在不知情女友郭月娟（另為不
    起訴處分）位於臺北縣汐止市○○○路1 巷30號7 樓住處。
    嗣於96年5 月14日下午3 時許，在臺北縣汐止市○○路、樟
    樹一路口為警方逮捕，並在郭月娟住處扣得其所有供犯竊盜
    所用之螺絲起子6 支等物。
二、案經臺北縣政府警察局汐止分局報告臺灣士林地方法院檢察
    署檢察官偵查起訴。
    理  由
一、按簡式審判程序之證據調查，不受第159 條第1 項之限制，
    刑事訴訟法第273 條之2 定有明文，是依上開規定，於行簡
    式審判程序之案件，被告以外之人於審判外之陳述，除有其
    他不得作為證據之法定事由外，應認具有證據能力。查本案
    被害人丁○○、乙○○、譚民政、戊○○、丙○○、己○○
    及證人周賢義於警詢時所為陳述，雖係被告以外之人於審判
    外之陳述，惟因本案採行簡式審判程序，復無其他不得做為
    證據之法定事由，揆諸首揭說明，均應認具有證據能力，核
    先敘明。
二、上揭犯罪事實，業據被告甲○○於本院審理中坦承不諱，核
    與被害人丁○○、乙○○、譚民政、戊○○、丙○○、己○○及證人周賢義於警詢中所為指述之情節相符（見95年度偵
    字第15548 號卷第5 頁至第9 頁、96年度偵字第6269號卷第
    33頁至第35頁、第37頁至第38頁、第40頁至第42頁、第52頁
    、偵字第6747號卷第7 頁），並有贓物認領據保管單3 紙、
    內政部警政署刑事警察局95年10月3 日刑紋字第0950147934
    號、96年3 月13日刑紋字第0960035910號鑑驗書各1 紙附卷
    可憑（見偵字第6269號卷第36頁、第39頁、第43頁、第53頁
    、偵字第15548 號卷第28頁）、監視攝影機翻拍照片4 張（
    見偵字第6747號卷第11頁至第14頁），及扣案之螺絲起子6
    支可佐，堪信被告自白，核與事實相符。綜上，本件被告加
    重竊盜犯行事證明確，應予依法論科。
三、按刑法第321 條第1 項第3 款之攜帶兇器竊盜罪，係以行為
    人攜帶兇器竊盜為其加重條件，此所謂兇器，其種類並無限
    制，凡客觀上足對人之生命、身體、安全構成威脅，具有危
    險性之兇器均屬之，且祇須行竊時攜帶此種具有危險性之兇
    器為已足，並不以攜帶之初有行兇之意圖為必要，最高法院
    79年臺上字第5253號判例可資參照。又門鎖為安全設備之一
    種，行為人毀壞門鎖行竊，自應論以刑法第321 條第1 項第
    2 款之毀壞安全設備竊盜罪，惟此處所謂門鎖，係指附加於
    門上之鎖而言，至毀壞構成門之一部之鎖（如司畢靈鎖），
    則應認為毀壞門扇（最高法院64年第4 次刑事庭會議決議參
    照）。查被告持以行竊之螺絲起子為金屬材質，屬堅硬之物
    ，且經被告用以破壞被害人住處之門鎖，如持以行兇，依一
    般社會通念，足以使人之身體、生命產生危險，堪認為兇器
    ，自應認被告係攜帶兇器而為竊盜。又由各該被害人之供述
    可知，各該遭破壞之門鎖應係構成大門之一部份無從分割，
    故被告毀壞該門鎖自亦應認係毀壞門扇自明。核被告甲○○
    就事實欄編號(一)所為，係犯刑法第321 條第1 項第2 款之踰
    越安全設備竊盜罪；就事實欄編號(二)(四)所為，均係犯刑法第
    321 條第1 項第2 款、第3 款之攜帶兇器毀壞門扇竊盜罪；
    就事實欄編號(三)所為，係犯刑法第321 條第1 項第2 款、第
    3 款之攜帶兇器毀越安全設備竊盜罪；就事實欄編號(五)(六)所
    為，均係犯刑法第321 條第1 項第1 款、第2 款、第3 款之
    攜帶兇器毀壞門扇於夜間侵入住宅竊盜罪。又起訴書認被告
    就事實欄編號(一)所為，係於95年9 月4 日晚上7 時許侵入住
    宅行竊，尚該當刑法第321 條第1 項第1 款之於夜間侵入住
    宅竊盜罪。惟查，被告於偵訊中自承：於95年9 月4 日下午
    5 時侵入丁○○在樟樹二路的住家等語；佐以被害人丁○○
    於警詢時亦稱：伊係於95年9 月4 日下午5 時0 分發現住處
    失竊等語（見95年度偵字第15548 號卷第5 頁、第37頁）觀
    之，堪認被告就事實欄編號(一)之所為，係於白天行竊，並非
    於夜間侵入住宅所為，自與刑法第321 條第1 項第1 款之於
    夜間侵入住宅竊盜之要件不合，公訴人此部分認定，容有誤
    會，附以敘明。被告所犯上開6 次加重竊盜犯行，犯罪時間
    及地點並無密接不可分離之情事，應予分論併罰。再被告有
    如事實欄所示之前科紀錄，此有臺灣高等法院被告前案紀錄
    表1 份附卷可稽，其於有期徒刑執行完畢後5 年內，故意再
    犯本案有期徒刑以上之罪，應依刑法第47條第1 項規定，均
    論以累犯，並均加重其刑。爰審酌被告有多次竊盜前科，素
    行不佳，且其年輕力壯，不思正途謀生，竟一再竊取他人財
    物，惡性重大，兼衡其犯罪之動機、目的、手段，所竊物品
    之價值，及犯罪後坦承犯行之態度等一切情狀，分別量處如
    主文所示之刑，又被告所犯事實欄編號(一)(二)(三)(四)之犯行，犯
    罪時間均在96年4 月24日以前，均符合中華民國96年罪犯減
    刑條例第2 條第1 項第3 款之規定，爰均減其宣告刑二分之
    一如主文所示，並與事實欄編號(五)(六)（犯罪時間均在96年4
    月24日之後）不應減刑之犯行所處之宣告刑，定其應執行之
    刑。至被告用以犯本件事實欄編號(二)(三)(四)(五)(六)竊盜犯行之螺
    絲起子6 支，係被告所有，業據其供明在卷，爰依刑法第38
    條第1 項第2 款之規定宣告沒收。至扣案之鉗子5 支、活動
    扳手4 支、鉤子1 支、砂輪機1 台、電動起子1 台、扳手1
    支、鑽頭13支、剪刀1 支，雖均係被告所有，然被告否認係
    供其本件犯罪所用之物（見96年度偵字第6269號卷第11頁）
    ，卷內復無證據證明與本案有何關連，亦非屬違禁物，均不
    另為沒收之宣告。
據上論斷，應依刑事訴訟法第299 條第1 項前段、第273 條之1
第1 項，刑法第321 條第1 項第1 、2 、3 款、第47條第1 項、
第51條第5 款、第38條第1 項第2 款，中華民國96年罪犯減刑條
例第2 條第1 項第3 款、第7 條、第11條，判決如主文。
本案經檢察官張世和到庭執行職務。
中　　華　　民　　國　　96　　年　　7 　　月　　30　　日
                  刑事第二庭法  官    許碧惠
以上正本證明與原本無異。
如不服本判決，應於判決送達後10日內，向本院提出上訴書狀，
上訴書狀應敘述上訴之理由。
                            書記官    徐仁豐
中　　華　　民　　國　　96　　年　　7 　　月　　30　　日
附錄
中華民國刑法第321條第1項3款
犯竊盜罪而有左列情形之一者，處6 月以上、5 年以下有期徒刑
：
一  於夜間侵入住宅或有人居住之建築物、船艦或隱匿其內而犯
    之者。
二  毀越門扇、牆垣或其他安全設備而犯之者。
三  攜帶兇器而犯之者。
